【裁判字號】    89,易,650
【裁判日期】    900120
【裁判案由】    傷害等
【裁判全文】
臺灣基隆地方法院刑事判決                          八十九年度易字第六五０號
    公  訴  人  臺灣基隆地方法院檢察署檢察官
    被      告  丁○○
                乙○○
右列被告等因傷害等案件，經檢察官提起公訴 (八十九年度調偵字第二三號)，本院
判決如左：
    主      文
丁○○共同連續傷害人之身體，處拘役伍拾日，如易科罰金以佰元折算壹日。
乙○○共同傷害人之身體，處拘役參拾日，如易科罰金以佰元折算壹日。又以加害
生命之事恐嚇他人，致生危害於安全，處罰金貳仟元，如易服勞役以參佰元折算壹日
。
    事      實
一、丁○○與乙○○夫婦二人，與戊○○係鄰居，前因戊○○修繕其基隆市○○區○○路八十九號之房屋時，損及吳游二人之基隆市○○區○○路八十七號房屋，雙
    方時而發生爭吵。民國八十八年十一月二十二日下午三時許，丁○○要求戊○○
    拆除鷹架，戊○○不允，丁○○遂基於傷害之概括犯意，毆打戊○○，使戊○○
    受有腹部鈍傷、挫傷約一公分、胸部擦傷約三公分之傷害、乙○○則於同時地，
    對戊○○以「將讓其睡地下室」等加害生命之事恐嚇，使其心生畏怖而生危害於
    安全。八十九年五月六日下午一時許，戊○○巡視工地時，丁○○復承前傷害犯
    意而與乙○○基於犯意聯絡，由丁○○以右手抓住戊○○衣領，乙○○則由背後
    推擠戊○○，使戊○○不支倒地，受有右手臂擦傷０‧五公分、０‧五乘０‧五
    公分，口內黏膜撕裂傷０‧五公分，大腿淤傷一乘一公分之傷害，而戊○○身上
    穿著之休閒衫，亦為丁○○撕破損壞，足以生損害於戊○○。
二、案經被害人戊○○訴由台灣基隆地方法院檢察署檢察官偵查起訴。
    理      由
一、訊據被告丁○○、乙○○固坦承因房屋修繕問題與告訴人戊○○屢次發生口角，
    惟矢口否認有何傷害犯行，並均辯稱：告訴人係於八十九年五月六日因木板斜坡
    不平衡跌倒受傷，並非打架受傷；丁○○另辯稱：八十八年十一月二十二日伊婆
    婆過世，沒時間理他（指告訴人），怎可能打他云云。經查：被告丁○○於八十
    八年十一月二十二日傷害戊○○之事實，除據告訴人戊○○指訴綦詳，核與證人
    郭清標於偵查中結證稱：那天他在做事，有看到二人發生吵架，並看到被告丁○○動手打人（參偵查卷第三十八頁反面及第三十九頁）等語相符，復有告訴人八
    十八年十一月二十二日長庚紀念醫院之診斷證明附卷可稽。被告丁○○空言辯稱
    因伊婆婆過世，沒有時間，不可能打架云云，應屬事後飾卸之詞，委無足採。次
    查被告乙○○於八十八年十一月二十二日恐嚇戊○○「睡地下室」等情，業據告
    訴人指訴甚明，證人郭清標於偵查中證述屬實。復查八十九年五月六日下午一時
    許，被告丁○○手抓告訴人衣領，被告乙○○則自後面推告訴人，三人自便橋一
    起跌落等情，亦據告訴人及證人丙○○於偵查、本院審理中指證在卷（偵查卷第
    三十九頁反面、本院八十九年十二月十二日筆錄），並有告訴人休閒衫毀損情形
    之照片一張，及行政院衛生署基隆醫院驗傷診斷證明書在卷可按。本院復參諸工
    地通道之便橋，原係供運送建築材料及便利工人通行，三人同行於便橋上，縱便
    橋未有固定，通行其上，倘非有劇烈之推擠行為，焉有無端翻轉跌倒之理，是告
    訴人之此部分指訴應屬信而有徵。被告二人所辯及證人甲○○證稱：他們三人下
    來，丁○○走第一個，告訴人第二個，乙○○第三個，木板沒訂好，木板翻轉，
    他們跌倒（本院八十九年十二月十二日筆錄）等語，均與事實不符，不足採信。
    被告另聲請傳訊基隆市政府建管課黃琴榮證明八十八年十一月二十二日戊○○興
    建之建物尚未達四樓乙節，核與待證事實無關，自毋庸予以傳證。又聲請傳喚證
    人陳秋奉為證，此部分業據檢察官於偵查中訊問，其陳述已甚明確，依刑事訴訟
    法第一百九十六條規定，則無傳訊之必要，均附此敘明。綜上所述，本件事證明
    確，被告犯行洵堪認定。
二、核被告丁○○所為係犯刑法第二百七十七條第一項傷害罪、刑法第三百五十四條
    毀損罪，乙○○所為係犯刑法第二百七十七條第一項之傷害罪及刑法第三百零五
    條恐嚇危害安全罪。被告丁○○先後二次傷害犯行，時間緊接，且係因隔鄰修繕
    房屋而生，要係基於概括犯意為之，所犯並為構成要件相同罪名，為連續犯，應
    論以一罪並加重其刑。游女所犯毀損罪與第二次傷害行為，係一行為觸犯數罪名
    之想像競合關係，應從較重之傷害罪論處。被告乙○○所犯上開二罪，犯意各別
    ，要件不同，行為互異，應予分論併罰。被告丁○○第二次傷害犯行與被告乙○○間有犯意聯絡及行為分擔，均係共同正犯。爰審酌被告二人素行尚佳，有本院
    被告全國前案紀錄表在卷可參，與告訴人係鄰居，竟因細故而生犯行，被害人所
    受前揭傷勢，並犯罪後被告尚未與被害人和解，及渠等前述犯罪後態度等一切情
    狀，分別量處如主文所示之刑，並就所處拘役部分，均諭知易科罰金，被告乙○○所處罰金部分，並諭知易服勞役之折算標準，以示懲儆。
三、公訴意旨另以被告乙○○基於恐嚇之概括犯意，自八十八年十月間起（八十八年
    十一月二十二日下午三時之恐嚇除外），以越界建築為由，對戊○○以不得再繼
    續施工，否則將讓戊○○「睡地下室」等語相恐嚇，使戊○○心生畏懼。八十九
    年五月六日一時許，復當場以相同話語相恐嚇，使戊○○心生畏懼，因認被告乙○○亦涉有刑法第三百零五條恐嚇罪嫌。按告訴人之告訴，以係使被告受刑事追
    訴為目的，則其陳述是否與事實相符，仍應調查其他證據以資審認，最高法院五
    十二年台上字第一三００號判例可資參照。申言之，告訴人之指訴仍應有補強證
    據，方得資為犯罪事實之認定，不得遽以其指訴為犯罪之唯一證據。訊據被告乙○○堅決否認有何恐嚇犯行，並辯稱：伊並未說要讓戊○○睡地下室等語。經查
    證人郭清標於偵查中僅證稱：八十八年十一月二十二日有聽到乙○○開口罵人，
    說要讓告訴人睡地下室（見偵查卷三十九頁）；另證人丙○○則於本院審理中證
    稱：五月六日當天未聽到被告說「要讓告訴人睡地下室」（見本院八十九年十二
    月十二日訊問筆錄）各等語，均未能證明被告乙○○除有於八十八年十一月二十
    二日之恐嚇犯行之外，仍有恐嚇被害人之行為，揆諸前揭說明，自難僅憑告訴人
    之指訴遽認被告乙○○有此部分犯行，而公訴意旨認此部分與前開經論罪科刑之
    恐嚇危害安全部分有連續犯之裁判上一罪關係，爰不另為無罪判決之諭知，附此
    敘明。
據上論斷，應依刑事訴訟法第二百九十九條第一項前段，刑法第二十八條、第五十六
條、第二百七十七條第一項、第三百五十四條、第三百零五條、第五十五條、第四十
二條第二款、第四十一條第一項，罰金罰鍰提高標準條例第一條前段、第二條，判決
如主文。
本案經檢察官黃士元到庭執行職務
中    華    民    國        九十      年       一       月      二十    日
                              臺灣基隆地方法院刑事第二庭
                       法  官  邱  志  平
右正本證明與原本無異。
對於本件判決如有不服，應於收受送達後十日內，向本院提出上訴書狀，上訴於臺灣
高等法院，並按他造當事人之人數附具繕本。
                                      書記官  彭  淑  芳
中    華    民    國        九十      年       一       月     三十一   日
附錄論罪法條
刑法第二百七十七條第一項：
傷害人之身體或健康者，處三年以下有期徒刑，拘役或一千元以下罰金。
刑法第三百五十四條：
毀棄、損壞前二條以外之他人之物或致令不堪用，足以生損害於公眾或他人者，處二
年以下有期徒刑、拘役或五百元以下罰金。
刑法第三百零五條：
以加害生命、身體、自由、名譽、財產之事恐嚇他人，致生危害於安全者，處二年以
下有期徒刑、拘役或三百元以下罰金。


司法院資訊處製作；財團法人民間司法改革基金會備份。
